臺灣高等法院臺中分院民事裁定
110年度上字第84號
上  訴  人  姜森    
上列上訴人因與被上訴人曾榮宏間協同辦理合夥清算事件，不服
本院於中華民國110年12月17日所為第二審判決，提起上訴，本
院裁定如下：
    主  文
上訴人應於收受本裁定正本七日內，補繳第三審裁判費新臺幣26
,002元，並補提委任律師或具律師資格之關係人為訴訟代理人之
委任狀，如未依限補正，即裁定駁回上訴。
    理  由
一、按提起第三審上訴，應依民事訴訟法第77條之16規定，繳納
    裁判費，此為必須具備之程式；當事人提起第三審上訴，若
    未依上開規定繳納裁判費者，原第二審法院應定期間命其補
    正，如不於期間內補正，應以裁定駁回之，民事訴訟法第48
    1條準用第442條第2項定有明文。又對於第二審判決上訴，
    上訴人應委任律師為訴訟代理人，但上訴人或其法定代理人
    具有律師資格者，不在此限；上訴人之配偶、三親等內之血
    親、二親等內之姻親，或上訴人為法人、中央或地方機關時
    ，其所屬專任人員具有律師資格並經法院認為適當者，亦得
    為第三審訴訟代理人；第1項但書及第2項情形，應於提起上
    訴或委任時釋明之；上訴人未依第1項、第2項規定委任訴訟
    代理人，或雖依第2項委任，法院認為不適當者，第二審法
    院應定期先命補正，逾期未補正，亦未依第466條之2為聲請
    者，第二審法院應以上訴不合法裁定駁回之，同法第466條
    之1定有明定。
二、經查，上訴人主張兩造約定由被上訴人以現金出資、上訴人
    以勞務出資方式合夥開發土地，惟因合夥目的無法完成而解
    散，故提起本件訴訟，原審駁回上訴人之請求後，上訴人提
    起第二審一部上訴，上訴聲明請求被上訴人協同上訴人清算
    兩造如原判決附表土地之合夥財產等語，經本院駁回其上訴
    ，上訴人不服，提起第三審上訴。本件上訴利益之訴訟標的
    價額，應以上訴人如獲勝訴判決所得受之客觀利益為準，此
    利益應視該合夥財產清算結果而定，惟依上訴人所提合夥財
    產，無從判斷其合夥成本及盈虧等，應認訴訟標的價額不能
    核定，依民事訴訟法第77條之12規定，核定為新臺幣（下同
    ）165萬元，應徵第三審裁判費26,002元，未據繳納；上訴
    人復未依民事訴訟法第466條之1提出委任律師或具律師資格
    之關係人為訴訟代理人之委任狀，爰依前揭規定，命上訴人
    應於收受本裁定送達起7日內補正，逾期未補正，即駁回其
    上訴，特此裁定。
中　　華　　民　　國　　111 　年　　1 　　月　　27　　日
        　　   民事第四庭     審判長法　官  林慧貞
　　　　　　　　　　　　　　        法　官  莊嘉蕙
　　　　　　　　　　　　　　　      法　官  劉惠娟
正本係照原本作成。        
核定訴訟標的價額部分得抗告，其餘不得抗告。
如不服本裁定應於裁定送達後10日內向本院提出抗告理由狀（須
按他造人數附具繕本），並繳納抗告裁判費新台幣1000元。因疫
情而遲誤不變期間，得向法院聲請回復原狀。
                                    書記官  陳文明

中　　華　　民　　國　　111 　年　　1 　　月　　27　　日